臺灣桃園地方法院刑事判決　　　　　　　　　　　　　九十年度訴字第一九二號
　　公　訴　人　臺灣桃園地方法院檢察署檢察官
　　被　　　告　丙○○
右列被告因偽造文書案件，經檢察官提起公訴（九十年度偵字第七四七八號），本院
判決如左：
    主  文
丙○○行使偽造私文書，足以生損害於他人，處有期徒刑肆月。如易科罰金，以參佰
元折算壹日。緩刑參年。
未扣案「北一營造有限公司」八十七年度臨時工工資表上偽造之「甲○○」印文拾貳
枚、偽造之「甲○○」署押拾貳枚，偽造「甲○○」印章壹枚，均沒收。
    事  實
一、丙○○係北一營造有限公司（下稱北一公司）工地主任，為從事業務之人。其明
    知北一公司於民國八十七年全年間均未雇用甲○○至工地工作，亦未按月發給陳
    某薪資新台幣（下同）一萬二千五百元，合計全年十五萬元，竟仍基於偽造文書
    之犯意，於八十八年間某日，持其自不詳管道取得，由不詳之人盜刻之甲○○印
    章一枚，在北一公司勞務報酬支出憑證上接續偽簽「甲○○」署押十二枚，並持
    上開印章偽造「甲○○」印文十二枚，表示甲○○已領取上開十五萬元薪資之意
    ，再交付予不知情之北一公司負責人乙○○，據以向稅捐機關申報北一公司八十
    七年度營利事業所得稅，足生損害於甲○○。嗣於八十九年四月間，經財政部台
    灣省北區國稅局稽核甲○○八十七年薪資所得裁補稅額時，始發覺上情。
二、案經甲○○訴由桃園縣警察局龜山分局報請台灣桃園地方法院檢察署檢察官偵查
    起訴。
    理  由
一、訊據被告丙○○固不否認於右揭時地，提供右揭勞務報酬支出憑證予北一公司以
    憑申報該公司八十七年度營利事業所得稅之事實，惟否認有何偽造文書犯行。辯
    稱：伊有對過人，有一些人是代領，所以沒有對過，但錢確實都有發出去云云。
    經查，右揭事實，業據告訴人陳文祥、證人即北一公司負責人乙○○到庭證述屬
    實，並有北一公司勞務報酬支出憑證、甲○○八十七年度綜合所得稅核定通知書
    、勞工保險卡附卷可稽。被告雖辯稱：有核對領款人身分云云，惟該支出憑證上
    黏貼之甲○○照片為確甲○○本人，此經甲○○在本院陳明屬實，應無遭人矇混
    之虞，被告又未能舉證以實其說，佐以上開支出憑證上並註明所載資料如有不實
    ，應由工頭負責，被告並在旁簽字確認以示明瞭，其所辯自難採信。至北一公司
    確實支出上開金額，此經被告及乙○○分別陳明在卷，並有黃某提出之活期存款
    存摺影本附卷可考，就北一公司而言，固無逃漏稅捐可言，惟工資是否如實發放
    屬別一問題，與是否偽造文書無關，是被告此部分所辯縱然屬實，仍無解於其罪
    責，附予敘明。綜上所述，本件事證明確，被告犯行已堪認定。
二、查被告丙○○行為後，刑法第四十一條第一項業於九十年一月四日修正，將原犯
    最重本刑為三年以下有期徒刑以下刑之罪，而受六月以下有期徒刑或拘役之宣告
    ，因身體、教育、職業或家庭之關係，執行顯有困難者，得以一元以上三元以下
    折算一日，易科罰金之規定，修正為「犯最重本刑為五年以下有期徒刑以下刑之
    罪，而受六個月以下有期徒刑或拘役之宣告，因身體、教育、職業、家庭之關係
    或其他正當事由，執行顯有困難者，得以一元以上三元以下折算一日，易科罰金
    」，並於九十年一月十日由總統公布施行，於同年一月十二日生效。經依新舊法
    比較結果，以新法對被告較為有利，應依刑法第二條第一項前段規定，適用修正
    後之法律。核被告丙○○所為，係犯刑法第二百十六條、第二百十條之行使偽造
    文書罪。偽造甲○○署押及印文部分，為偽造私文書之階段行為；偽造私文書之
    低度行為為行使之高度行為所吸收，均不另論罪。其接續偽造甲○○署押及印文
    各十二枚，係利用同一機會完成，並非按月製作，應僅成立一個偽造文書罪。爰
    審酌被告犯罪之動機、目的，犯罪所生之危害及犯罪後之態度等一切情狀，量處
    如主文所示之刑，並諭知易科罰金之折算標準，以示懲儆。未查被告未曾受有期
    徒刑以上刑之宣告，有臺灣高等法院被告前案紀錄表一份在卷可稽，其一時失慮
    ，致罹刑章，經此偵審教訓，當知所警惕，信無再犯之虞，本院認所宣告之刑以
    暫不執行為適當，爰併宣告緩刑三年，用啟自新。偽造「甲○○」之印章一枚、
    北一公司八十七年度勞務報酬支出憑證上偽造之「甲○○」署押十二枚、印文十
    二枚，雖均未扣案，然不能證明業已滅失，依刑法第二百十九條沒收。
據上論斷，應依刑事訴訟法第二百九十九條第一項前段，刑法第二條第一項前段、第
二百十六條、第二百十條、第七十四條第一款、第二百十九條，修正後刑法第四十一
條第一項前段，判決如主文。
本案經檢察官陳俊茂到庭執行職務。
中        華        民        國    九十一    年    五    月    廿四    日
                                  臺灣桃園地方法院刑事第五庭
                                      法  官
右正本證明與原本無異
如不服本判決書應於送達後十日內向本院提出上訴狀
                                      書記官　　口　口　口
中　　　華　　　民　　　國　　　八十　　　　年　　口口　　月　　口口　　日
論罪法條：刑法第二百十條、第二百十六條
